臺灣高雄地方法院刑事判決　　　　　　　110年度訴字第759號

公　訴　人　臺灣高雄地方檢察署檢察官
被　　　告　陳建旭


指定辯護人　本院公設辯護人黃秋葉
上列被告因毒品危害防制條例案件，經檢察官提起公訴（110 年
度偵字第21234 號、110 年度偵字第22070 號、110 年度偵字第
00000 號），本院判決如下：
    主  文
陳建旭犯如附表所示之柒罪，各處如附表「主文」欄所示之刑及
沒收。應執行有期徒刑陸年陸月。
    事  實
一、陳建旭明知甲基安非他命為毒品危害防制條例第2 條第2 項
    第2 款所列之第二級毒品，依法不得持有及販賣，竟意圖營
    利，基於販賣第二級毒品之犯意，分別於附表各該編號所示
    之時、地，以各該編號所示之方式及價格，販賣甲基安非他
    命予各該編號所示之購毒者各1 次。嗣因警方於民國110 年
    9 月15日17時28分許，持本院核發之搜索票，至陳建旭位於
    高雄市○○區○○路000 巷00號住處執行搜索，當場扣得陳
    建旭所有之手機1 支（廠牌：三星，序號：00000000000000
    0 ，門號：0000000000號）及吸食器1 組，始悉上情。
二、案經高雄市政府警察局刑事警察大隊報告臺灣高雄地方檢察
    署檢察官偵查起訴。
    理  由
一、證據能力部分：
    按被告以外之人於審判外之言詞或書面陳述，除法律有規定
    者外，不得作為證據，刑事訴訟法第159 條第1 項定有明文
    。又被告以外之人於審判外之陳述，雖不符刑事訴訟法第15
    9 條之1 至第159 條之4 之規定，而經當事人於審判程序同
    意作為證據，法院審酌該言詞陳述或書面陳述作成時之情況
    ，認為適當者，亦得為證據；當事人、代理人或辯護人於法
    院調查證據時，知有同法第159 條第1 項不得為證據之情形
    ，而未於言詞辯論終結前聲明異議者，視為有前項之同意，
    刑事訴訟法第159 條之5 亦有明定。查檢察官、被告陳建旭
    及辯護人於本院行準備程序時，對本判決以下引用之證據資
    料，均同意有證據能力（見院卷第43至44頁），且迄於言詞
    辯論終結前均未聲明異議。經本院審酌各該證據作成時之情
    況並無違法或顯然不可信之瑕疵，爰認以之作為證據應屬適
    當，揆諸上開說明，應具證據能力。另本院後述所引用之非
    供述證據部分，與本案均有關聯性，且查無違反法定程序取
    得之情，依刑事訴訟法第158 條之4 規定反面解釋，亦具證
    據能力。
二、認定事實所憑之證據及理由：
  ㈠上揭事實，業據被告於偵查及本院審理中坦承不諱（見偵一
    卷第106 至107 頁、院卷第72、80頁），核與證人即附表各
    該編號所示購毒者於警詢及偵訊中之證述大致相符（見警一
    卷第28至29頁、偵一卷第12至13、58至59、68、70、98至99
    、123 至124 頁），並有被告與購毒者鍾坤賢間之110 年4
    月7 日LINE通訊軟體對話紀錄（見他卷第21頁）、購毒者姜
    雅文、黃今瑞之通聯調閱查詢單（見偵一卷第43、87頁）、
    購毒者黃今瑞持用手機之勘察採證報告（見偵一卷第81頁）
    、本院搜索票（見警一卷第73頁）、自願受搜索同意書（見
    警一卷第75頁）、高雄市政府警察局刑事警察大隊（下稱高
    雄市刑大）搜索扣押筆錄、扣押物品目錄表、扣押物品收據
    、扣押物照片（見警一卷第77至85頁）、高雄市刑大110 年
    度檢管字第2481號扣押物品清單及照片（見偵二卷第33、45
    頁）、本院110 年度院總管字第1366號扣押物品清單（見院
    卷第15頁）、被告LINE通訊軟體首頁頁面（見他卷第19頁）
    在卷可稽，且有上開扣案手機可佐，足證被告前揭任意性自
    白與事實相符，堪可採信。
  ㈡按販賣毒品係違法行為，非可公然為之，且有其獨特之販售
    通路及管道，復無一定之公定價格，容易增減分裝之份量，
    而每次買賣之價量，可能隨時依雙方關係深淺、資力、需求
    量及對行情之認知、毒品純度、來源是否充裕、查況鬆嚴、
    購買者被查獲時供述購買對象之可能風險評估等，而異其標
    準，非可一概而論，且販賣者從各種「價差」、「量差」或
    「純度」牟取利潤方式，亦有差異，然其所圖利益之非法販
    賣行為目的，則屬相同，並無二致。又販賣利得，除經行為
    人坦承，或其價量至臻明確，確實難以究其原委。然依一般
    民眾普遍認知，毒品價格非低、取得不易，且毒品之非法交
    易，向為政府查禁森嚴且重罰不寬貸，衡諸常情，倘非有利
    可圖，殊無必要甘冒持有毒品遭查獲、重罰之極大風險，平
    白義務為該買賣之工作。從而，舉凡有償交易，除足反證其
    確另基於某種非圖利本意之關係外，通常尚難因無法查悉其
    買進、賣出之價差，而諉無營利之意思，或阻卻販賣犯行之
    追訴。查被告販賣甲基安非他命予附表各該編號所示之購毒
    者各1 次，買賣價金各如附表所示而均屬有償交易，且被告
    與附表各該編號所示毒品買家並非至親，如非有利可圖，自
    無甘冒觸犯刑罰之高度風險而交付第二級毒品予他人之理。
    揆諸前揭說明，應可認被告主觀上確有販賣甲基安非他命以
    營利之犯意甚明。
  ㈢綜上所述，本案事證明確，被告上開犯行洵堪認定，應依法
    論科。
三、論罪科刑：
  ㈠應適用之法律
    核被告就附表編號1 至7 所為，均係犯毒品危害防制條例第
    4 條第2 項之販賣第二級毒品罪。再被告各次販賣前持有毒
    品之低度行為，各為其後販賣之高度行為所吸收，均不另論
    罪。又被告就前揭各次犯行，犯意各別，行為互殊，應分論
    併罰。
  ㈡刑之減輕事由之說明
  ⒈關於被告偵審中自白部分
    本件被告對其上開販賣第二級毒品犯行，於偵查及審判中均
    坦承不諱，已如前述，符合毒品危害防制條例第17條第2 項
    之減輕要件，均應減輕其刑。
  ⒉關於供出毒品上游部分
    按「犯第4 條至第8 條、第10條或第11條之罪，供出毒品來
    源，因而查獲其他正犯或共犯者，減輕或免除其刑。」，毒
    品危害防制條例第17條第1 項定有明文。所謂供出毒品來源
    ，因而查獲，必以被告所稱其本案所販賣之毒品來源與嗣後
    查獲之其他正犯或共犯間具關聯性，始稱充足。倘被告販賣
    毒品之犯罪時間，在時序上較早於該正犯或共犯供應毒品之
    時間，即令該正犯或共犯確因被告之供出而被查獲，仍不符
    上開應減輕或免刑之規定（最高法院109 年度台上字第2696
    號刑事判決意旨參照）。查被告雖於警詢時供述其毒品來源
    為「李文正」等語（見警一卷第12至15頁），且臺灣高雄地
    方檢察署（下稱高雄地檢署）、高雄市刑大均函覆本院：「
    有因本件被告之供述而查獲『李文正』販賣毒品」等節，有
    高雄地檢署110 年12月6 日雄檢榮潛110 偵21234 字第1100
    080378號函、高雄市刑大110 年12月6 日高市警刑大偵4 字
    第11073300800 號函暨所附解送人犯報告可憑（見院卷第31
    至37頁）。惟參諸前開解送人犯報告及高雄地檢署110 年度
    偵字第24643 號起訴書（見院卷第35至37、49至51頁），可
    知被告本案販賣甲基安非他命之各次犯行，均在李文正嗣後
    於110 年9 月13日、同年10月27日供應毒品予被告之前，則
    依前揭判決意旨，被告所為上開犯行，自均無從依毒品危害
    防制條例第17條第1 項規定減免其刑。
  ㈢量刑審酌
    本院審酌被告明知甲基安非他命屬戕害他人身心之毒品，竟
    無視國家杜絕毒品之禁令，販售甲基安非他命圖利，已然助
    長毒品氾濫風氣，並對社會治安造成相當危害，自應予相當
    之刑事非難。惟念被告犯後始終坦承犯行，並積極協助檢警
    查緝其他販毒者（即李文正），態度尚可，且被告販賣毒品
    之對象非眾，販賣之價格及數量非鉅，而與毒品大盤或毒梟
    有異，惡性相對較輕。再兼衡被告各次之犯罪動機、犯罪情
    節、無販毒前科之素行。並考量被告自陳高中肄業之智識程
    度，受僱從事防水工作，月薪新臺幣45,000元，未婚無子女
    ，無須扶養他人之家庭經濟狀況等一切情狀（見院卷第80頁
    ），分別量處如主文所示之刑。另斟酌被告為前開犯行之時
    間，數次犯行所應給予刑罰之加重效益，所犯數罪反應出之
    人格特性及整體犯罪非難評價等總體情狀，諭知如主文所示
    之應執行刑，以資懲儆。
四、沒收部分：
    上開扣案之手機，係被告用以聯繫附表所示各該購毒者之工
    具，業經被告於準備程序中供承甚明（見院卷第45頁），應
    依毒品危害防制條例第19條第1 項規定宣告沒收。又被告就
    附表所示各次犯行有如附表各該編號所示之犯罪所得，業經
    本院認定如前且未據扣案，自應依刑法第38條之1 第1 項前
    段、第3 項規定宣告沒收，並均於全部或一部不能沒收或不
    宜執行沒收時，追徵其價額。至扣案之吸食器1 組，被告已
    供陳係供己施用毒品之用（見院卷第45頁），且卷內復無證
    據足資證明該物為本案犯罪工具，爰不予宣告沒收，附此敘
    明。
據上論斷，應依刑事訴訟法第299 條第1 項前段，毒品危害防制
條例第4 條第2 項、第17條第2 項、第19條第1 項，刑法第11條
、第51條第5 款、第38條之1 第1 項前段、第3 項，判決如主文
。
本案經檢察官陳威呈提起公訴，檢察官陳俊秀到庭執行職務。
中　　華　　民　　國　 111　　年　　2 　　月　　25　　日
                  刑事第八庭  審判長法  官  林英奇
                                    法  官  何一宏
                                    法  官  黃傳堯
以上正本證明與原本無異。
如不服本判決應於收受判決後20日內向本院提出上訴書狀，並應
敘述具體理由。其未敘述上訴理由者，應於上訴期間屆滿後20日
內向本院補提理由書(均須按他造當事人之人數附繕本)「切勿逕
送上級法院」。
中　　華　　民　　國　 111　　年　　2 　　月　　25　　日
                                    書記官  黃振羽
附錄本判決論罪科刑法條：
毒品危害防制條例第4 條第2 項
製造、運輸、販賣第二級毒品者，處無期徒刑或10年以上有期徒
刑，得併科新臺幣1 千5 百萬元以下罰金。
附表：
┌──┬───┬────┬─────┬──────────────┬──────────┐
│編號│購毒者│交易時間│ 交易地點 │交易方式及金額（新臺幣）    │主文                │
│    │      │（民國）│          │                            │                    │
├──┼───┼────┼─────┼──────────────┼──────────┤
│1   │鍾坤賢│110 年4 │高雄市前鎮│陳建旭於110 年4 月5 日18時前│陳建旭販賣第二級毒品│
│    │      │月5 日18│區崗山西街│不久，持上開扣案手機與鍾坤賢│，處有期徒刑伍年貳月│
│    │      │時許    │路上某處  │聯繫販賣毒品事宜，雙方達成以│。扣案手機壹支沒收（│
│    │      │        │          │500 元之價格販賣0.6 公克甲基│廠牌：三星，序號：35│
│    │      │        │          │安非他命之合意，陳建旭並於左│0000000000000 ，門號│
│    │      │        │          │列時、地，交付前開重量之甲基│：0000000000號）；未│
│    │      │        │          │安非他命1 包予鍾坤賢，且收受│扣案犯罪所得新臺幣伍│
│    │      │        │          │由鍾坤賢交付之500 元購毒價金│佰元沒收，於全部或一│
│    │      │        │          │。                          │部不能沒收或不宜執行│
│    │      │        │          │                            │沒收時，追徵其價額。│
├──┼───┼────┼─────┼──────────────┼──────────┤
│2   │同上  │110 年4 │高雄市前鎮│陳建旭於110 年4 月7 日3 時前│陳建旭販賣第二級毒品│
│    │      │月7 日3 │區崗山西街│不久，持上開扣案手機與鍾坤賢│，處有期徒刑伍年貳月│
│    │      │時許    │16號鍾坤賢│聯繫販賣毒品事宜，雙方達成販│。扣案手機壹支沒收（│
│    │      │        │住處      │賣價值500 元甲基安非他命之合│廠牌：三星，序號：35│
│    │      │        │          │意，陳建旭並於左列時、地，交│0000000000000 ，門號│
│    │      │        │          │付重量不詳之甲基安非他命1 包│：0000000000號）；未│
│    │      │        │          │予鍾坤賢，且收受由鍾坤賢交付│扣案犯罪所得新臺幣伍│
│    │      │        │          │之500 元購毒價金。          │佰元沒收，於全部或一│
│    │      │        │          │                            │部不能沒收或不宜執行│
│    │      │        │          │                            │沒收時，追徵其價額。│
├──┼───┼────┼─────┼──────────────┼──────────┤
│3   │姜雅文│110 年6 │高雄市苓雅│陳建旭於110 年6 月14日17時前│陳建旭販賣第二級毒品│
│    │      │月14日17│區福建街9 │不久，持上開扣案手機與姜雅文│，處有期徒刑伍年肆月│
│    │      │時許    │巷11號3 樓│聯繫販賣毒品事宜，雙方達成販│。扣案手機壹支沒收（│
│    │      │        │之5 姜雅文│賣價值1,000 元甲基安非他命之│廠牌：三星，序號：35│
│    │      │        │住處      │合意，陳建旭並於左列時、地，│0000000000000 ，門號│
│    │      │        │          │交付重量不詳之甲基安非他命1 │：0000000000號）；未│
│    │      │        │          │包予姜雅文，且收受由姜雅文交│扣案犯罪所得新臺幣壹│
│    │      │        │          │付之1,000 元購毒價金。      │仟元沒收，於全部或一│
│    │      │        │          │                            │部不能沒收或不宜執行│
│    │      │        │          │                            │沒收時，追徵其價額。│
├──┼───┼────┼─────┼──────────────┼──────────┤
│4   │同上  │110 年7 │高雄市三民│陳建旭於110 年7 月23日17時前│陳建旭販賣第二級毒品│
│    │      │月23日17│區新民路  │不久，持上開扣案手機與姜雅文│，處有期徒刑伍年肆月│
│    │      │時許    │141 巷34號│聯繫販賣毒品事宜，雙方達成販│。扣案手機壹支沒收（│
│    │      │        │陳建旭住處│賣價值1,000 元甲基安非他命之│廠牌：三星，序號：35│
│    │      │        │          │合意，陳建旭並於左列時、地，│0000000000000 ，門號│
│    │      │        │          │交付重量不詳之甲基安非他命1 │：0000000000號）；未│
│    │      │        │          │包予姜雅文，且收受由姜雅文交│扣案犯罪所得新臺幣壹│
│    │      │        │          │付之1,000 元購毒價金。      │仟元沒收，於全部或一│
│    │      │        │          │                            │部不能沒收或不宜執行│
│    │      │        │          │                            │沒收時，追徵其價額。│
├──┼───┼────┼─────┼──────────────┼──────────┤
│5   │同上  │110 年7 │同上      │陳建旭於110 年7 月24日18時前│陳建旭販賣第二級毒品│
│    │      │月24日18│          │不久，持上開扣案手機與姜雅文│，處有期徒刑伍年肆月│
│    │      │時許    │          │聯繫販賣毒品事宜，雙方達成販│。扣案手機壹支沒收（│
│    │      │        │          │賣價值1,000 元甲基安非他命之│廠牌：三星，序號：35│
│    │      │        │          │合意，陳建旭並於左列時、地，│0000000000000 ，門號│
│    │      │        │          │交付重量不詳之甲基安非他命1 │：0000000000號）；未│
│    │      │        │          │包予姜雅文，且收受由姜雅文交│扣案犯罪所得新臺幣壹│
│    │      │        │          │付之1,000 元購毒價金。      │仟元沒收，於全部或一│
│    │      │        │          │                            │部不能沒收或不宜執行│
│    │      │        │          │                            │沒收時，追徵其價額。│
├──┼───┼────┼─────┼──────────────┼──────────┤
│6   │黃今瑞│110 年8 │同上      │陳建旭於110 年8 月15日19時前│陳建旭販賣第二級毒品│
│    │      │月15日19│          │不久，持上開扣案手機與黃今瑞│，處有期徒刑伍年貳月│
│    │      │時許    │          │聯繫販賣毒品事宜，雙方達成販│。扣案手機壹支沒收（│
│    │      │        │          │賣價值250 元甲基安非他命之合│廠牌：三星，序號：35│
│    │      │        │          │意，陳建旭並於左列時、地，交│0000000000000 ，門號│
│    │      │        │          │付重量不詳之甲基安非他命1 包│：0000000000號）；未│
│    │      │        │          │予黃今瑞，且收受由黃今瑞交付│扣案犯罪所得新臺幣貳│
│    │      │        │          │之250元購毒價金。           │佰伍拾元沒收，於全部│
│    │      │        │          │                            │或一部不能沒收或不宜│
│    │      │        │          │                            │執行沒收時，追徵其價│
│    │      │        │          │                            │額。                │
├──┼───┼────┼─────┼──────────────┼──────────┤
│7   │同上  │110 年9 │同上      │陳建旭於110 年9 月11日11時前│陳建旭販賣第二級毒品│
│    │      │月11日11│          │不久，持上開扣案手機與黃今瑞│，處有期徒刑伍年貳月│
│    │      │時許    │          │聯繫販賣毒品事宜，雙方達成販│。扣案手機壹支沒收（│
│    │      │        │          │賣價值250 元甲基安非他命之合│廠牌：三星，序號：35│
│    │      │        │          │意，陳建旭並於左列時、地，交│0000000000000 ，門號│
│    │      │        │          │付重量不詳之甲基安非他命1 包│：0000000000號）；未│
│    │      │        │          │予黃今瑞，且收受由黃今瑞交付│扣案犯罪所得新臺幣貳│
│    │      │        │          │之250 元購毒價金。          │佰伍拾元沒收，於全部│
│    │      │        │          │                            │或一部不能沒收或不宜│
│    │      │        │          │                            │執行沒收時，追徵其價│
│    │      │        │          │                            │額。                │
└──┴───┴────┴─────┴──────────────┴──────────┘